## Présences
<!---
Présent: &#x270B;
Absent: &#x1F464;
-->
Membre|Présence
-------|--------
Marc Khouzam | &#x270B;
Marie-Odette St-Hilaire | &#x270B;
Frédéric Handfield | &#x1F464;
Cédric Ferraris | &#x270B;
Driton Salihu | &#x270B;
Renata Bianca Tomazeli | &#x270B;
Jérémie Carpentier-Roy | &#x270B;


## Agenda
1. Discussion sur calcul de metriques de libre de la Ville
    * Actuellement complexe et difficile à obtenir
    * Est-ce qu'on peut utiliser un % des livrables qui finissent en libre? ex: 10% du code d'un projet est en libre
1. Nous allons demander de faire des présentation au groupe d'architecture du moi de décembre
1. Proposition pour le projet d'innovation municipale d'ajout de méta-données dans le catalogue digital pour qualifier les projets avec de l'info tel, commencé/terminé, investissement planifié/investissement fait, etc
1. Fork du projet https://github.com/stdonato/glpi-modifications
1. Fork pour le projet https://github.com/prometheus/jmx_exporter
1. Il faut préparer recommendation pour directives pour le Comité d'architecture pour le 13 novembre
1. Il faut préparer recommendation pour DCO pour le Comité d'architecture pour le 13 novembre.
    * Utilisation du DCO plutôt que d'un CLA: https://developercertificate.org/
    * https://www.helm.sh/blog/helm-dco/index.html
    * https://blog.chef.io/2016/09/19/introducing-developer-certificate-of-origin/
1. Documenter et dessiner le processus de publication d'un projet en libre sera fait d'ici la prochaine réunion

